【裁判字號】    99,沙交簡上,910
【裁判日期】    991230
【裁判案由】    公共危險
【裁判全文】
臺灣臺中地方法院刑事判決         99年度沙交簡上字第910號
上  訴  人  臺灣臺中地方法院檢察署檢察官
被      告  陳金泉
上列上訴人因被告犯公共危險等案件，不服本院民國99年10月25
日99年度沙交簡字第593號刑事簡易判決（檢察官聲請簡易判決
處刑案號：99年度偵字第12598號、第16460號），提起上訴，本
院管轄第二審合議庭判決如下︰
    主      文
上訴駁回。
    犯罪事實及理由
一、本案經本院合議庭審理結果，認第一審簡易判決之認事用法
    及量刑均無不當，應予維持，並引用本院第一審刑事簡易判
    決書之記載（如附件所示）。
二、檢察官上訴意旨略以：本件被告陳金泉犯後拒不和解賠償，
    其犯後態度不佳，難認有何悛悔之意，且前有酒醉駕車前科
    ，竟仍一再酒後肇事，可見原審量刑過輕等語。然按刑罰之
    量定，固屬法院自由裁量之職權行使，但仍應審酌刑法第57
    條所列各款事由及一切情狀，為酌量輕重之標準，並非漫無
    限制；在同一犯罪事實與情節，如別無其他加重或減輕之原
    因，下級審法院量定之刑，亦無過重或失輕之不當情形，則
    上級審法院對下級審法院之職權行使，原則上應予尊重，有
    最高法院85年臺上字第2446號判決意旨可資參照。次按刑法
    第185條之3不能安全駕駛動力交通工具罪之法定本刑為1年
    以下有期徒刑、拘役或科或併科十五萬元以下罰金；另同法
    第第284條第1項前段之過失傷害罪之法定本刑則為6月以下
    有期徒刑、拘役或五百元以下罰金。而原審審酌被告前已有
    酒駕前科，今猶再犯，除不知警惕外，併徵其藐視司法權之
    態度，且於酒後駕駛車輛，且因此肇事，怠忽用路人之生命
    、身體及財產安全，圖存僥倖之心態，甚不可取，並參酌其
    犯後未予告訴人為任何形式之賠償，難認有何悛悔之實據，
    及告訴人所受傷勢程度等一切情狀，依刑事訴訟法第449條
    第1項前段、第454條第2項、刑法第185條之3、第284條第1
    項前段（漏引）、第41條第1項前段、第51條第5款、道路交
    通安全處罰條例第86條及刑法施行法第1條之1第1項、第2項
    前段，分別判處被告有期徒刑3月、3月，如易科罰金，均以
    新臺幣1, 000元折算1日，並定其應執行刑為有期徒刑5月，
    其法律適用及量刑均屬妥適，檢察官上訴指摘原審量刑不當
    等語，為無理由，應予以駁回。
三、又關於告訴人之傷勢，業有童綜合醫院所出具之診斷證明書
    在卷可查，此部分事證已臻明確，被告請求再行確認等語，
    核無必要，併應予以駁回。
據上論斷，應依刑事訴訟法第455條之1第1項、第3項、第368條
，判決如主文。
本案經檢察官劉文賓到庭執行職務。
中    華    民    國    99    年    12    月    30    日
                  刑事第18庭    審判長法  官  郭書豪
                                      法  官  胡芷瑜
                                      法  官  林世民
以上正本證明與原本無異。
本件不得上訴。
                                      書記官  紀俊源
中    華    民    國    99    年    12    月    30    日
附錄論罪科刑法條：
中華民國刑法第185條之3
服用毒品、麻醉藥品、酒類或其他相類之物，不能安全駕駛動力
交通工具而駕駛者，處 1 年以下有期徒刑、拘役或科或併科 15
萬元以下罰金。
中華民國刑法第284條
因過失傷害人者，處 6 月以下有期徒刑、拘役或 5 百元以下罰
金，致重傷者，處 1 年以下有期徒刑、拘役或 5 百元以下罰金
。
從事業務之人，因業務上之過失傷害人者，處 1 年以下有期徒
刑、拘役或 1 千元以下罰金，致重傷者，處 3 年以下有期徒刑
、拘役或 2 千元以下罰金。

司法院資訊處製作；財團法人民間司法改革基金會備份。
